臺灣彰化地方法院刑事判決
110年度易字第570號
公  訴  人  臺灣彰化地方檢察署檢察官
被      告  鄒宗益


上列被告因加重竊盜案件，經檢察官提起公訴（110年度偵緝字
第242號），本院判決如下：
    主    文
鄒宗益犯毀越門窗侵入住宅竊盜罪，累犯，處有期徒刑拾月。
未扣案之金牌壹條及珍珠項鍊壹條，沒收，於全部或一部不能沒
收或不宜執行沒收時，追徵其價額。
    犯罪事實
鄒宗益意圖為自己不法之所有，基於毀越門窗侵入住宅竊盜之犯
意，於民國109年8月20日13時39分許，搭乘林信良（由臺灣彰化
地方檢察署檢察官另為不起訴處分）所駕駛之車牌號碼0000-00
號自用小客車（下稱本案車輛），至彰化縣○○鎮○○路0段000號洪
文祥住處附近下車，再步行至洪文祥住處，沿洪文祥住處牆壁爬
上2樓，再以不詳器具打破窗戶後，侵入洪文祥住處，竊取屋內3
樓神明像上金牌1條及2樓主臥房抽屜內珍珠項鍊1條。嗣鄒宗益
得手後欲離開，洪文祥於1樓客廳發現異樣上樓查看，正好碰見
鄒宗益，雙方因而發生拉扯（未達使洪文祥難以抗拒之程度），
鄒宗益並伺機奪門而出，再與林信良會合，乘坐林信良上開車輛
逃逸。
    理    由
一、證據能力之認定
　　本判決以下所引用被告以外之人於審判外之陳述，檢察官及
    被告鄒宗益均同意有證據能力（見本院卷第47頁），依刑事
    訴訟法第159條之5規定，均具有證據能力。其餘認定本案犯
    罪事實之非供述證據，查無違反法定程序取得之情，依刑事
    訴訟法第158條之4規定反面解釋，亦具證據能力；且上開證
    據均經本院審理時依法踐行調查證據之程序，自得作為本案
    判斷之用。
二、認定犯罪事實所憑之證據及理由
（一）訊據被告矢口否認有何毀越門窗侵入住宅竊盜之犯行，辯
      稱：我和證人林信良之間有糾紛，我不可能給林信良載，
      我當天並沒有到告訴人洪文祥住處附近，也未至洪文祥住
      處竊盜等語。
（二）經查：
　　　1.本案車輛為林信良所有，林信良於109年8月20日13時17
        分許駕駛本案車輛出現在告訴人即證人洪文祥之住處附
        近，當日林信良身穿紅色上衣；又告訴人之住處於同日
        13時39分許遭頭戴頭套，左手臂有刺青之男子自1樓爬
        上2樓行竊，遭竊取金牌1條及珍珠項鍊1條等情，業據
        林信良於警詢、偵查及本院審理、告訴人於警詢及本院
        審理時證述明確（見12129號偵卷第9至11頁、第17至18
        頁、第120頁、本院卷第95至98頁、第100頁），並有現
        場監視器畫面截圖及車輛詳細資料報表（見同上偵卷第
        23至27頁、第73頁）在卷可佐，此部分之事實應堪認定
        。
　　　2.被告雖辯稱未至告訴人住處行竊，然林信良於警詢時證
        稱：我曾在109年8月20日13時39分許搭載被告前往告訴
        人住處附近，監視器畫面中，戴頭套行竊之人即為被告
        ，當天我載被告至彰化縣○○鎮○○路附近讓被告下車，過
        了大約20至30分鐘左右，被告就再打電話叫我過去下車
        的地方找他，並在該處附近等他，約過了20至30分鐘後
        ，被告就跑回來找我，並向我表示他被人發現了，要我
        載他離開等語（見同上偵卷第10至11頁）；另於偵查中
        證稱：監視器畫面中穿紅色衣服男子是我等語（見同上
        偵卷第120頁）；又依告訴人住處附近之監視器畫面，
        於13時15分許有名頭戴頭套身穿黑色上衣之男子出現在
        告訴人住處旁之道路上，之後本案車輛於109年8月20日
        13時17分許出現在告訴人住處附近之道路上，且有名身
        穿紅色衣服之男子下車，嗣本案車輛開往附近巷道之樹
        下，於13時54分許，上開戴頭套之男子跑向本案車輛處
        ，有現場監視器畫面截圖可憑（見同上偵卷第21至23頁
        、第31頁），上開監視器畫面之內容與林信良於警詢時
        之證述內容大致相符。再者，進入告訴人住宅行竊之人
        頭戴黑色頭套，身穿黑色上衣，該人之左手臂上有刺青
        ，右手臂無刺青，亦有告訴人住處之監視器畫面截圖在
        卷可憑（見同上偵卷第27頁），而經本院當庭勘驗被告
        之左手臂，其上有大片刺青，範圍為肩膀至手肘上方約
        5公分處，右手臂無刺青，有本院勘驗筆錄及照片存卷
        可憑（見本院卷第46頁、第53至57頁），互核被告左上
        臂之刺青及上開監視器畫面中行竊之人左手臂之刺青，
        其範圍、大小及顏色均相符，再佐以上開林信良於警詢
        時之證述及告訴人住處附近之監視器畫面，堪認109年8
        月20日下午前往告訴人住處行竊之人即為被告無訛。
　　　3.林信良於警詢、偵查及本院審理時所為之證述雖有不一致之情形，然按證人恐遭報復或有其他考量而有撇清或迴護被告之說詞，乃人情之常，林信良雖於本院審理時陳稱警詢時有服用美沙冬，所以講的不清楚等語（見本院卷第104頁）。然經本院當庭勘驗林信良警詢之錄音錄影光碟，其中林信良之陳述連續未中斷，對於員警所提出之問題均能迅速回答而未有遲疑，且其精神狀態亦未見到有受到影響之處，神情自然而無倦容，有本院勘驗筆錄可憑（見本院卷第105頁），自難認林信良所稱於警詢時受藥物影響而陳述不清之情屬實。又林信良於本院審理時另表示：之前印象較深刻，今日有些狀況，在警詢時所述實在等語（見本院卷第106至107頁），本院審酌證人林信良於警方通知前往說明時，當時較無機會與被告勾串證言，亦無餘暇思索是否藉詞掩飾己身或被告罪行，猶未經其他外力影響、干預，且所證述之內容亦與相關監視器錄影畫面相符，具有較高之可信性，應較為可採。而林信良於偵查及本院審理時所證述之內容，依其所述，於作證前已受外力影響，而可能發生曲意迴護被告之情，自非可採。
　（三）又告訴人於本院審理時證稱：耳環有找到，竊嫌將耳環
        丟在旁邊，後來我打掃時有在2樓衣櫃旁邊找到等語（
        見本院卷第98頁），堪認耳環並未失竊，是起訴書所載
        被告所竊取之財物尚有耳環1副，即有所誤，應予更正
        ，附此敘明。
　（四）綜上所述，本案事證明確，被告犯行堪以認定，應依法
        論罪科刑。
三、論罪科刑
（一）核被告所為，係犯刑法第321條第1項第1、2款之毀越門窗
      侵入住宅竊盜罪。
（二）被告前於107年間，因施用毒品案件，經本院以107年度簡
      字第2224號判決處有期徒刑5月確定，於108年3月21日易
      科罰金執行完畢等情，有臺灣高等法院被告前案紀錄表在
      卷可稽，其於受有期徒刑執行完畢後，5年內故意再犯本
      案有期徒刑以上之罪，為累犯，而依司法院釋字第775號
      解釋意旨，衡量被告於本案之犯罪情節，並無處以法定最
      輕本刑仍顯過苛之情形，爰依刑法第47條第1項規定，加
      重其刑。
（三）爰以行為人之責任為基礎，審酌被告正值壯年，竟不思以
      正當方式取得財物，而任意竊取他人之財物，未能尊重他
      人之財產權，行為殊不可取；且先前已有數次因竊盜案件
      經論罪科刑之紀錄，有臺灣高等法院被告前案紀錄表可憑
      ，素行難認良好，併斟酌被告犯罪之手段、犯罪後之態度
      、所竊得財物之多寡；兼考量被告高職畢業，目前為瀝青
      柏油工程之機械操作人員，月薪約新臺幣（下同）6萬元
      ，尚積欠卡債8萬多元，未婚，無子女之智識程度、家庭
      生活及經濟狀況（見本院卷第110頁）等一切情狀，量處
      如主文所示之刑。
四、沒收
　　未扣案由被告竊得之金牌1條及珍珠項鍊1條，屬其本案犯罪
    所得，且未歸還告訴人，爰依刑法第38條之1第1項前段、第
    3項規定，宣告沒收，於全部或一部不能沒收或不宜執行沒
    收時，追徵其價額。
五、依刑事訴訟法第299條第1項前段，判決如主文。
本案經檢察官楊閔傑提起公訴，檢察官林子翔到庭執行職務。
中　　華　　民　　國　　110 　年　　11　　月　　9 　　日
                  刑事第八庭  法  官  徐啓惟           
以上正本證明與原本無異。
如不服本判決應於收受判決後20日內向本院提出上訴書狀，並應
敘述具體理由；其未敘述上訴理由者，應於上訴期間屆滿後20日
內向本院補提理由書（均須按他造當事人之人數附繕本）「切勿
逕送上級法院」。
告訴人或被害人對於判決如有不服具備理由請求檢察官上訴者，
其上訴期間之計算係以檢察官收受判決正本之日期為準。
中　　華　　民　　國　　110 　年　　11　　月　　9 　　日
                              書記官　林佑儒
附錄論罪科刑法條：
刑法第321條
犯前條第1項、第2項之罪而有下列情形之一者，處6月以上5年以
下有期徒刑，得併科50萬元以下罰金：
一、侵入住宅或有人居住之建築物、船艦或隱匿其內而犯之。
二、毀越門窗、牆垣或其他安全設備而犯之。
三、攜帶兇器而犯之。
四、結夥三人以上而犯之。
五、乘火災、水災或其他災害之際而犯之。
六、在車站、港埠、航空站或其他供水、陸、空公眾運輸之舟、
    車、航空機內而犯之。
前項之未遂犯罰之。